【裁判字號】    98,訴,3688
【裁判日期】    981106
【裁判案由】    搶奪等
【裁判全文】
臺灣板橋地方法院刑事判決              98年度訴字第3688號
公  訴  人  臺灣板橋地方法院檢察署檢察官
被      告  甲○○
上列被告因搶奪等案件，經檢察官提起公訴（98年度偵字第2297
0 、25623 、25624 、25684 號、98年度毒偵字第6060號），本
院合議庭裁定改依簡式審判程序審理，並判決如下：
    主      文
甲○○犯如附表所示之罪，除附表編號三外，均累犯，各處如附
表所示之刑，應執行有期徒刑壹年拾月，及科罰金新台幣玖仟元
，罰金如易服勞役，以新台幣壹仟元折算壹日；扣案注射針筒、
Ｔ字扳手、折疊刀各壹支均沒收。
     事實及理由
一、本案犯罪事實、證據，除事實部分補充「為警扣得甲○○所
    有，供本案施打海洛因所用之注射針筒1 支。」、「甲○○
    供犯事實一(二)、(四)所用者，均係扣案之同一Ｔ字扳手。」；
    證據部分補充「甲○○於本院訊問時之自白。」外，其餘均
    引用附件起訴書之記載。
二、被告甲○○所犯均為死刑、無期徒刑或最輕本刑為3 年以上
    有期徒刑以外之罪，其於準備程序中就被訴事實為有罪之陳
    述，經法官告知簡式審判程序之旨，並聽取公訴人之意見後
    ，依刑事訴訟法第273 條之1 第1 項規定，經合議庭裁定由
    受命法官進行簡式審判程序，合先敘明。
三、按觀察、勒戒或強制戒治執行完畢釋放後，5 年內再犯毒品
    危害防制條例第10條施用毒品之罪者，應依法追訴，毒品危
    害防制條例第23條第2 項定有明文。查被告前因施用毒品案
    件，經送觀察勒戒、戒治後，於民國96年1 月22日執行完畢
    ，有臺灣高等法院被告前案紀錄表1 份在卷可參。是被告於
    上開戒治處分執行完畢釋放後，5 年內再犯本案施用第一、
    二級毒品罪行，依前開法條之規定，應依法追訴，本院自得
    依法論罪科刑。
四、查海洛因、甲基安非他命分別係毒品危害防制條例第2 條第
    2 項所稱之第一級與第二級毒品，不得持有、施用，被告持
    以施用，核其如起訴書犯罪事實欄一之所為，係犯違反毒品
    危害防制條例第10條第1 項之施用第一級毒品罪及同條第2
    項之施用第二級毒品罪。另被告如起訴書事實欄一(一)所為，
    係犯刑法第337 條之侵占離本人所持有之物罪。次按扳手質
    地堅硬，對他人身體、生命極具威脅，客觀上具有危險性，
    係屬兇器，則被告持Ｔ字扳手以竊盜，其如起訴書事實欄(二)
    所為，係犯同法第321 條第1 項第3 款之攜帶兇器竊盜罪。
    而被告如起訴書事實欄(三)所為，係犯同法第325 條第1 項之
    搶奪罪。又按折疊刀係銳利且客觀上足以對人之生命、身體
    、安全構成威脅，而屬於具有危險性之器械，則被告持Ｔ字
    扳手、折疊刀以搶奪，然未得財之如起訴書事實欄(四)所為，
    係犯同法第326 條第2 項、第1 項之攜帶兇器搶奪未遂罪。
    被告持有第一級、第二級毒品後進而施用，其持有之低度行
    為，為施用之高度行為所吸收，均不另論罪。被告如事實欄
    一(一)之以一行為同時侵占不同3 人所有之加油卡，觸犯構成
    要件相同之罪名，為同種想像競合犯，應依刑法第55條規定
    ，以一侵占離本人所持有之物罪處斷。被告所犯上開6 罪間
    ，犯意各別，行為互殊，應分論併罰。查被告有起訴書犯罪
    事實欄所載之犯罪科刑紀錄，於97年1 月21日縮刑期滿執行
    完畢，有卷附臺灣高等法院被告前案紀錄表可按，其受有期
    徒刑執行完畢，5 年以內故意再犯如附表編號一、二、四至
    六之有期徒刑以上各罪，除附表編號三（即起訴書事實欄一
    (一)）外，均為累犯，應各依法加重其刑。又被告已著手於起
    訴書事實欄(四)行為之實施，惟尚未得手，其犯罪係屬未遂，
    爰依刑法第25條第2 項之規定，按既遂之刑度減輕其刑，並
    依法先加重後減輕之。
五、爰審酌被告有竊盜、搶奪、恐嚇取財未遂等前科，素行不佳
    ，此有臺灣高等法院被告前案紀錄表可憑，詎不知悛悔，復
    吸食毒品，且正值青壯，本不應貪取非分之財，竟持客觀可
    為兇器之扳手竊取他人機車，作為搶奪他人財物之交通工具
    ，復兩度趁被害人不備，下手搶奪財物，不知尊重他人財產
    權益，亦無自食其力觀念，所為更嚴重影響社會治安，又貪
    圖小利，任意將離本人持有之物侵占入己，行為實屬不該；
    惟念其均坦承犯行，尚具悔意，及其各別犯罪動機、情節、
    手段、所得、所生危害等一切情狀，分別量處如附表所示之
    刑，並就罰金部分諭知易服勞役之折算標準，及就徒刑部分
    定其應執行之刑，以資懲儆。又檢察官雖具體求處有期徒刑
    3 年6 月，惟審酌被告吸食毒品情節尚非嚴重，又雖危害治
    安接連行搶，然次數僅2 次，第2 次復尚未得財，另竊得及
    侵占之物品均已尋獲，兼衡被告所得及各該被害人實際損失
    等一切情形，認檢察官求處定應執行有期徒刑3 年6 月顯屬
    過重，附此敘明。至於扣案注射針筒、T 字板手、折疊刀各
    1 支，均係被告所有，及供本案犯罪所用之物，業據被告供
    述明確（見偵(三)卷第8 頁及反面、本院卷第24頁反面、35頁
    反面），爰均依刑法第38條第1 項第2 款規定宣告沒收之。
六、據上論斷，應依刑事訴訟法第273 條之1 第1 項、第299 條
    第1 項前段、第310 條之2 、第454 條第2 項，毒品危害防
    制條例第10條第1 項、第2 項，刑法第11條前段、第321 條
    第1 項第3 款、第325 條第1 項、第326 條第2 項、第1 項
    、第337 條、第55條、第47條第1 項、第25條第2 項、第42
    條第3 項、第51條第5 款、第38條第1 項第2 款，刑法施行
    法第1 條之1，判決如主文。
本案經檢察官楊景舜到庭執行職務。
中    華    民    國    98    年    11    月    6     日
                  刑事第十六庭  法  官  洪珮婷
以上正本證明與原本無異。
如不服本判決應於收受本判決後10日內向本院提出上訴書狀，並
應敘述具體理由。
                                書記官  陳永訓
中    華    民    國    98    年    11    月    6     日
附表：
┌──┬────┬──────────────────────┐
│編號│犯罪事實│       罪    名    及    刑    度           │
├──┼────┼──────────────────────┤
│ 一 │起訴書事│甲○○施用第一級毒品，累犯，處有期徒刑柒月，│
│    │實欄一  │扣案注射針筒壹支沒收。                      │
├──┼────┼──────────────────────┤
│ 二 │起訴書事│甲○○施用第二級毒品，累犯，處有期徒刑肆月。│
│    │實欄一  │                                            │
├──┼────┼──────────────────────┤
│ 三 │起訴書事│甲○○犯侵占離本人所持有之物罪，處罰金新台幣│
│    │實欄一(一)│玖仟元，罰金如易服勞役，以新台幣壹仟元折算壹│
│    │        │日。                                        │
├──┼────┼──────────────────────┤
│ 四 │起訴書事│甲○○犯攜帶兇器竊盜罪，累犯，處有期徒刑柒月│
│    │實欄一(二)│，扣案Ｔ字扳手壹支沒收。                    │
├──┼────┼──────────────────────┤
│ 五 │起訴書事│甲○○犯搶奪罪，累犯，處有期徒刑拾月。      │
│    │實欄一(三)│                                            │
├──┼────┼──────────────────────┤
│ 六 │起訴書事│甲○○犯攜帶兇器搶奪未遂罪，累犯，處有期徒刑│
│    │實欄一(四)│拾月，扣案Ｔ字扳手、折疊刀各壹支均沒收。    │
└──┴────┴──────────────────────┘
附錄本判決論罪之法條：
毒品危害防制條例第10條
施用第一級毒品者，處6 月以上5 年以下有期徒刑。
施用第二級毒品者，處3 年以下有期徒刑。
刑法第321 條第1 項第3 款
犯竊盜罪而有左列情形之一者，處6 月以上、5 年以下有期徒刑
：三、攜帶兇器而犯之者。
第325條第1項
意圖為自己或第三人不法之所有，而搶奪他人之動產者，處6 月
以上5 年以下有期徒刑。
中華民國刑法第326條
犯前條第1 項之罪，而有第321 條第1 項各款情形之一者，處1
年以上7 年以下有期徒刑。
前項之未遂犯罰之。
中華民國刑法第337條
意圖為自己或第三人不法之所有，而侵占遺失物、漂流物或其他
離本人所持有之物者，處5 百元以下罰金。


司法院資訊處製作；財團法人民間司法改革基金會備份。
